Inventaris van het archief van het Ministerie van Financiën: Directie der Domeinen, 1945-1979
Nationaal Archief, Den Haag
- Directie der Domeinen 1945-, 039
  - Het opstellen van beleidsregels inzake roerende en onroerende zaken. 1945-1994, 2
    - Het vaststellen van de grondprijzen en erfpachtcanons in Lelystad en Oostelijk Flevoland en de voorbereiding van de beantwoording van kamervragen over de grondprijzen en de premieregeling Stimulering ontwikkeling Lelystad., 1963-1972; 242; A6212
    - Afbakening van de voor vervreemding in aanmerking komende domeingronden in de Noordoostpolder en de Wieringermeer., 1964-1969; 8; 10528
    - Afspraken over de kennisgeving aan de Algemene Rekenkamer van vervreemding van onroerend goed., 1967-1979; 26; 6489
    - Overleg over het verkrijgen van enige panden voor de nieuwbouw van de Rijksdienst voor het Oudheidkundig Bodemonderzoek te Amersfoort en de beantwoording van kamervragen over de ontruiming van de oude panden., 1972-1977; 221; 9824; pak
    - Vaststellen van de verkoopprijzen voor de woningen van de Staat te Lelystad voor de jaren 1972-1978, het beleid ten aanzien van de verkoop van goede en goedkope huurwoningen en de overdracht in beheer en eigendom van de woningen van de Rijksdienst voor de IJsselmeerpolders aan een woningbouwvereniging., 1972-1979; 227; A9594; pak
    - Instructie voor de Rijksgebouwendienst met betrekking tot de aankoop van onroerende goederen., 1976-1979; 30; 6393
    - Overleg over het eigendom en beheer van het vliegveld De Vlijt op Texel., 1943-1951; 205; 5837
    - Overleg over de vaststelling van staatsnatuurmonumenten in het Haringvliet en de voorbereiding van de beantwoording van kamervragen over de Beninger Slikken., 1971-1979; 230; A9606; pak
    - Totstandkoming van de verdeelsleutels met betrekking tot het beheer en de beheerskosten van staatsgronden bij Het Loo, de salariskosten van personeel en de algemene kosten., 1973-1978; 244; Z92/140 90/2430; pak
    - Totstandkoming en uitvoering van een regeling voor de zandwinning en het storten van baggerspecie in het Eems-Dollard gebied., 1920-1979; 226; A10572; pak
    - Totstandkoming van overeenkomsten tussen de Staat en de NV Aken-Maastrichtsche Spoorwegmaatschappij later de Dominiale Mijn Maatschappij NV over de exploitatie van de dominiale steenkoolmijnen te Kerkrade en de behandeling van het verzoek van de Dominale Mijn Maatschappij NV om beïndiging van de exploitatie. Met retroacte, 1846., 1925-1966; 194-195
      - 1925 - 1955 Met Retroacta, 1846, 1925-1955, 194; pak
      - 1956-1966, 195; pak
    - Vaststelling van de Algemene voorwaarden geldende bij de uitgifte in pacht van domeingronden in de Rentambten Groningen, Friesland, Drenthe en Overijssel., 1940-1953; 96; 7558
    - Algemene voorwaarden geldende bij de uitgifte in pacht van domeingronden in de Wieringermeer., 1942-1953; 95; 8620
    - Regeling voor het gebruik van militaire gebouwen door het Directoraat-Generaal voor Bijzondere Rechtspleging., 1945-1947; 100; 9377
    - Voorwaarden en instructies betreffende de verpachting van militaire gronden., 1945-1947; 99; 9377
    - Overleg over de verhuring en beheersoverdracht van de ontvangerswoning van het belastinggebouw aan de Sluis te Veere en het herstel van de oorlogsschade aan het belastinggebouw., 1945-1950; 199; 5157/1
    - Pachtprocedurevan de Staat tegen het Gereformeerd Weeshuis te Middelharnis, de bijdrage in de onderhoudskosten van de wegen in de Halspolder en de reglementering van de Kroningspolder en het aangrenzend gebied., 1945-1954; 209; 6813
    - Regeling inzake de uitoefening van de visserij op het IJsselmeer., 1945-1979; 37; 10485, 8620; pak
    - Aanmelding van door geallieerde strijdkrachten gevorderde gebouwen, terreinen en andere goederen., 1946-1947; 109; 9907
    - Instructies betreffende de verpachting van waterstaatsgronden., 1947; 112; 9932
    - Voorwaarden voor de verhuring van gebouwen in materieel beheer bij het Departement van Defensie., 1947-1969; 105; 9828
    - Vaststellen van regels voor het verlenen van vergunningen tot het zuigen van schelpen en het baggeren van specie., 1947-1971; 24; 1369
    - Algemene pachtvoorwaarden voor de inspecties der Domeinen., 1948; 94; 9932
    - Verlenen van privaatrechtelijke rechten met betrekking tot eigendommen van de Staat., 1948-1955; 91; 6379
    - Ontwerp-verdrag met België inzake de uitbreiding van de ontginningsgrens tussen de Staatsmijn Maurits en het aangrenzend Belgisch mijnveld., 1948-1961; 14; 4438
    - Instructie betreffende de uitvoering van de regeling voor het medegebruik van militaire vliegvelden door de Koninklijke Marine., 1949-1950; 245
    - Verpachting van de jacht op militaire terreinen., 1951-1956; 120; 2215
    - Aanpassing van huurprijzen., 1951-1979; 40; 9236; pak
    - Toegang van pachters tot militaire terreinen en wateren., 1952; 82; V 40
    - Tariefvergoedingen voor privaatrechtelijke vergunningen tot het gebruikmaken van staatsgronden en -wateren voor de exploitatie van servicestations, pompen en schepen ten behoeve van de verkoop van benzine, oliën e.d., 1952-1976; 25, 39
      - 1952-1964, 25; 7433
      - 1967-1976, 39; 10488
    - Wijziging van de voorschriften voor de Rijkswaterstaatsdienst inzake publiekrechtelijke vergunningen en ontheffingen tot het gebruik van staatseigendommen., 1953-1956; 12; 6379
    - Toegangsbewijzen voor het betreden van militaire staatsgronden., 1954-1955; 46; 5390
    - Verpachting van grasgewas en verhuring van viswater op en om forten., 1954-1956; 45; 5390
    - Uitgiftebeleid van benzinestations langs rijkswegen., 1954-1975; 27; 7432
    - Vaststelling van de Algemene voorwaarden geldende bij de verhuring van gronden en/of wateren in materieel beheer bij de Rijkswaterstaat., 1956-1965; 104; 9828
    - Het ligplaats nemen met perszuigers in staatswateren., 1958-1959; 118; 1369
    - Verpachting van gronden en hoeven., 1958-1959; 111; 9932
    - Schadeloosstelling bij tussentijdse opzegging van pachtovereenkomsten betreffende waterstaatsgronden., 1958-1966; 113; 9932
    - Zegelrecht op akten van pachtwijziging., 1958-1971; 110; 9932
    - Overleg over de instelling van een Grondbank, het houden van een Grondbankproef en het beheer van de Grondbankgronden., 1958-1977; 239; A6494 en A6495; pak
    - Invordering van door Ambonezen verschuldigde bedragen wegens het gebruik van staatswoningen., 1960-1977; 44; 9071; pak
    - Algemene pachtvoorwaarden met inbegrip van polder- en onderhoudsreglement geldende bij de verpachting van domeingronden in Oostelijk Flevoland., 1961-1962; 93; 7070
    - Regeling voor de uitgifte van mosselpercelen en de vaststelling van de huurprijzen alsmede de voorbereiding voor de beantwoording van kamervragen over de hoogte van de bedragen per perceel., 1961-1979; 232; A9607; pak
    - Vaststelling van het beleid voor de verhuring van het genot van de jacht op staatsgronden en staatswater., 1962-1963; 13; 2215
    - Algemene voorwaarden voor de uitgifte in erfpacht van cultuurgrond in de IJsselmeerpolders., 1963; 62; 4700
    - Exploitatieboringen in het IJsselmeer en in de Waddenzee., 1963-1964; 157; 80/7327
    - Beschikbaarstelling van lokaliteiten van schoolgebouwen in materieel beheer bij het Ministerie van Landbouw en Visserij., 1964-1966; 97; 8627
    - Regeling voor gebruik van staatseigendommen ten behoeve van het leggen van gastransportleidingen door de NV Nederlandse Gasunie., 1964-1968; 18; 8296
    - Instructies betreffende de toepassing van het besluit tot uitvoering van art. 1, tweede lid van de Mijnwet Continentaal Plat., 1965-1967; 29; 7313
    - Totstandkoming van de regeling voor de vergoeding van het winnen van zand uit rijkswater voor het Brielse Gat en de eigendomsrecht van de Maasvlakte bij Rotterdam alsmede de voorbereiding voor de beantwoording van kamervragen over de uitbreiding van de Maasvlakte., 1967-1970; 229; A7450; pak
    - Uitgiftebeleid van landbouwbedrijven in Zuidelijk Flevoland., 1968-1976; 23; 6387
    - Overleg met de Rijksdienst voor de IJsselmeerpolders over de bedrijfsvergroting c.q. grotere erfpachtuitgifte van kleine landbouw- en fruitteeltbedrijven in de Noordoostpolder., 1971-1974; 241; A6212
    - Vaststelling van de Algemene pachtvoorwaarden voor de inspecties der Domeinen., 1972-1978; 32; 6617; pak
    - Het vaststellen van verordeningen voor recreatieschappen in het algemeen en in het bijzonder voor het Recreactieschap Alkmaarder- en Uitgeestermeer., 1973-1975; 210; 6827/11
    - Overleg over en de totstandkoming van de regeling voor de uitgifte van landbouwbedrijven in Oostelijk Flevoland., 1974-1978; 233; A6215 en A9609; pak
    - Overleg over het beleid ten aanzien van het toestaan van naaktrecreatie in Zuidelijk Flevoland en de voorbereiding van de beantwoording van kamervragen., 1975-1976; 237; A7430
    - Herziening van de algemene pachtvoorwaarden voor de rentambten der Domeinen., 1975-1977; 33; 6618
    - Toepassing van nieuwe pachtnormen voor Flevoland in verband met de inwerkingtreding van een nieuw Pachtnormenbesluit., 1977-1979; 234; A9276; pak
    - Vaststellen en formaliseren van de procedure voor het overleg tussen de Rijksdienst voor de IJsselmeerpolders en het Openbaar Lichaam Zuidelijke IJsselmeerpolders over de gronduitgifte te Lelystad., 1979; 224; A9611
    - Overleg over de aanbouw aan het tweede kamergebouw aan de Hofweg te Den Haag en de oprichting van een monument voor gesneuvelde Grenadiers en Jagers., 1944-1960; 198; 4964/18
    - Grondbelasting en andere zakelijke lasten en belastingen van de domeinen., 1952; 114; 4
    - Betaling van grondbelasting, waterschaps- en gemeentelasten van onroerende zaken in materieel beheer bij andere diensten dan Domeinen., 1953-1956; 103; 9377
    - Resultaten van het onderzoek voor een prestatiebegroting bij Domeinen uitgevoerd door proefobjecten in de Inspectie Zuid-Oost Nederland en het Rentambt Oostelijk Flevoland en de invoering van een prestatiebegroting voor de landbouwbedrijven in eigen beheer., 1977-1979; 235; A9291; pak
    - Roerende zaken, 3
      - Regelingen met betrekking tot de verkoop van overcomplete rijksgoederen., 1946-1949; 101; 9377
      - Overleg en uitvoering over de wetten en regelgeving betreffende de verbeurdverklaring en in beslagneming van voorwerpen., 1948-1979; 228; A9605; pak
      - Instructies inzake de verkoop van schroot., 1951-1953; 84; 6730
      - Algemene voorwaarden voor de verkoop van roerende goederen., 1960-1968; 92; 6482
      - Het onbruikbaar maken van munitieresten, afkomstig van schietterreinen, voor de overdracht aan Domeinen., 1966-1968; 132
    - Regelingen met betrekking tot de verkoop van overcomplete rijksgoederen., 1946-1949; 101; 9377
    - Overleg en uitvoering over de wetten en regelgeving betreffende de verbeurdverklaring en in beslagneming van voorwerpen., 1948-1979; 228; A9605; pak
    - Instructies inzake de verkoop van schroot., 1951-1953; 84; 6730
    - Algemene voorwaarden voor de verkoop van roerende goederen., 1960-1968; 92; 6482
    - Het onbruikbaar maken van munitieresten, afkomstig van schietterreinen, voor de overdracht aan Domeinen., 1966-1968; 132
    - Overige beheerstaken, 4
      - Controle op onbeheerde nalatenschappen en nalatenschappen ten aanzien waarvan de Staat rechten kan doen gelden., 1952; 90; 7430
    - Controle op onbeheerde nalatenschappen en nalatenschappen ten aanzien waarvan de Staat rechten kan doen gelden., 1952; 90; 7430
  - Het opstellen van periodieke verslagen. 1945-1994, 4
    - Jaarverslagen van de (staats-)landbouwbedrijven in eigen beheer., 1941-1981; div. nrs
      - Noordoostpolder, de Wieringermeer en Veenhuizen, over de boekjaren 1964/1965 - 1978/1979, 1965-1979, 5; 10528; pak
      - Noordoostpolder, fruitteeltbedrijf S 57 over de boekjaren 1963/1964 - 1970/1971 en 1972/1973, 1965-1974, 61; 5000; pak
      - Noordoostpolder, over de boekjaren 1948/1949 - 1978/1979. 1950-1980, 57-58
        - 1948/1949 - 1965/1966, 1950-1966, 57; 10562; pak
        - 1966/1967 - 1978/1979, 1967-1980, 58; 10563; pak
      - Norg en Veenhuizen, over de boekjaren 1956/1957 - 1978/1979, 1958-1980, 10; 10528, 10537; pak
      - Oostelijk Flevoland, fruitteeltbedrijven over de boekjaren 1968/1969 - 1969/1970 en 1971/1972 - 1978/1979, 1973-1980, 55; 10567
      - Oostelijk Flevoland, over de boekjaren 1964/1965 - 1978/1979, 1966-1980, 54; 10561; pak
      - Veenhuizen, over de boekjaren 1968/1969 - 1979/1980, 1968-1981, 171; pak
      - Wieringermeer, over de boekjaren 1939/1940 - 1978/1979. 1941-1980, div. nrs
        - 1939/1940 - 1950/1951, 1941-1952, 59; 10564; pak
        - 1951/1952 - 1958/1959, 1953-1959, 60; 10565; pak
        - 1959/1960 -1966/1967, 1960-1967, 52; 10566; pak
        - 1967/1968 - 1978/1979, 1968-1980, 53; 10567; pak
      - IJsselmeerpolders, inrichting en presentatie van de jaarverslagen, 1974-1977, 6; 10528
    - Jaarverslagen van het Bestuur der Visserijen op de Zeeuwse Stromen over de jaren 1944-1967., 1945-1968; 85; 4862, 9868, 5210; pak
    - Jaarverslagen omtrent het beheer van de (staats-)domeinen over de jaren 1946-1969., 1947-1970; 49-50; N.B. Zie ook nr. 43
      - 1946-1958, 1947-1959, 49; 10568; pak
      - 1959-1969, 1960-1970, 50; 10569; pak
    - Jaarverslagen van de rentambten der Domeinen., 1948-1979; div. nrs
      - Noordoostpolder, over de jaren 1974-1978, 1975-1979, 176; pak
      - Oostelijk Flevoland, over de jaren 1974 en 1976-1978, 1975-1979, 179; pak
      - Wieringermeer, over de jaren 1947-1948 en 1956-1957, 1948-1958, 106; 9868
      - Wieringermeer, over de jaren 1974-1978, 1975-1979, 180; pak
      - Zwolle, over de jaren 1961-1969, 1962-1970, 169; pak
      - Zwolle, over de jaren 1970-1979, 1971-1979, 67; 7457
    - Jaarverslagen van de inspecties der Domeinen en directies van 's Rijksbelastingen en Domeinen., 1948-1980; div. nrs
      - Diverse inspecties der Domeinen en directies van 's Rijksbelastingen en Domeinen, over de jaren 1947-1948 en 1957, 1948-1958, 47; 9868
      - Arnhem, over het jaar 1974, 1975, 71; 7460
      - Arnhem, over de jaren 1975-1978, 1976-1979, 174; pak
      - Arnhem, over het jaar 1979, 1980, 77; 10439
      - Goes, over de jaren 1974-1979, 1975-1980, 65; pak
      - 's-Gravenhage, over het jaar 1974, 1975, 75; 7460
      - 's-Gravenhage, over de jaren 1975-1978, 1976-1979, 183
      - 's-Gravenhage, over het jaar 1979, 1980, 74; 10439
      - Haarlem, over de jaren 1969-1979, 1970-1980, 20; 1-3
      - Meppel, over het jaar 1974, 1975, 73; 7460
      - Meppel, over de jaren 1975-1978, 1976-1979, 70; 7465, 7467
    - Jaarverslagen van de Kroondomeinen over de jaren 1948-1964., 1949-1965; 117; 489
    - Financiële verslagen van de (staats-)landbouwbedrijven in eigen beheer., 1962-1979; 81, 170
      - Veenhuizen, over de boekjaren 1961-1968, 1962-1969, 170; pak
      - Zuidersloepolder, het Veerse Meergebied en de Zuiderdieppolder, over de jaren 1970-1975 en 1978, 1971-1979, 81; 8008
    - Jaarverslagen van het Bureau Deltazaken te Breda over de jaren 1970-1975., 1971-1976; 17, 175
      - 1970-1974, 1971-1975, 17; 27
      - 1975, 1976, 175
    - Jaarverslagen van de Dienst der Domeinen over de jaren 1971-1979., 1972-1980; 43; 7230; pak
    - Jaarverslagen met betrekking tot het Bijzonder Domeinbeheer van de Rijksdienst voor de IJsselmeerpolders over de jaren 1975-1978., 1976-1979; 177; pak
    - Jaarverslagen van het Centraal Domein Administratiekantoor over de jaren 1975-1978., 1976-1979; 80, 173
      - 1975-1977, 1976-1978, 80; 7463; pak
      - 1978, 1979, 173
  - Het verkrijgen van onroerende zaken. 1945-1994, 6
    Product: Overeenkomsten.
    Opm.: Door middel van (o.a.):
    - aankoop.
    - aankoop door Rijkswaterstaat.
    - verkrijging door onteigening.
    - overdracht beheer door Staatsbosbeheer.
    - erfpacht aan de Staat.
    - opstalrecht aan de Staat.
    - huur van gebouwen door de Staat.
    - huur van ongebouwd door de Staat.
    - pacht door de Staat.
    - andere gebruiksrechten voor de Staat.
    - Opgaven van onroerende goederen en eigendommen van vijandelijke staten en onderdanen welke in eigendom zijn overgegaan op de Nederlandse Staat ingevolge art. 3 van het Besluit Vijandelijk Vermogen en de beheersoverdracht van diverse onroerende goederen., 1945-1974; 216-219; 9706
      - 1945, apr. - 1947, mei 1945-1947, 216; pak
      - 1947, juni 1947, 217; pak
      - 1947, juli 1947, 218; pak
      - 1948-1974, 219; pak
    - Overleg over de uitkering van een bedrag voor oorlogsschade aan het pand Boulevard de Ruyter te Vlissingen en de aankoop van grond voor het Loodswezen., 1947-1953; 222; 9937
  - Het vervreemden van onroerende zaken. 1945-1994, 8
    - onderhandse verkoop.
    - openbare verkoop.
    - afstand door onteigening.
    - overdracht eigendom wegen.
    - overdracht eigendom andere waterstaatswerken.
    - overdracht beheer aan Staatsbosbeheer.
    - verkoop heerlijk visrecht.
    - onderhandse verkoop landbouwgronden pachtvrij.
    - onderhandse verkoop landbouwgronden verpacht.
    - onderhandse verkoop agrarische erven en boerderijen.
    - onderhandse verkoop dienstwoningen.
    - onderhandse verkoop defensieobjecten.
    - onderhandse verkoop HBO-gebouwen.
    - onderhandse verkoop VO-gebouwen.
    - onderhandse verkoop WVC-objecten.
    - onderhandse verkoop ambassadeobjecten.
    - onderhandse verkoop RGD-objecten.
    - onderhandse verkoop ARBVO-objecten.
    - onderhandse verkoop belastingdienst-objecten.
    - openbare verkoop agrarische erven en boerderijen.
    - openbare verkoop voormalige dienstwoningen.
    - openbare verkoop defensieobjecten.
    - openbare verkoop HBO-objecten.
    - openbare verkoop VO-gebouwen.
    - openbare verkoop WVC-objecten.
    - openbare verkoop ambassadeobjecten.
    - openbare verkoop RGD-objecten.
    - openbare verkoop ARBVO-objecten.
    - openbare verkoop belastingdienstobjecten
    - overige vervreemdingen, zoals schen kingen.
    - Overdracht en het in gebruik geven aan diverse ministeries/departementen van voormalige Duitse verdedigingswerken te Arnhem, Hoek van Holland, Koudekerke en Velsen alsmede een gedeelte van het Fort Vuren., 1946-1965; 223; 7379/14, 8463, 8564, 9132, 9589
    - Het vaststellen van de bestemming van diverse barakkenkampen en de overdracht van grond voor de gevangenis Nieuw Vosseveld te Vught., 1946-1973; 197; pak
  - Het vestigen van erfdienstbaarheden en van andere beperkingen ten behoeve en ten laste van onroerende zaken. 1945-1994, 10
    - Overleg over de vestiging van erfdienstbaarheid van het voormalig Duits verdedigingswerk aan het Servaas Bolwerk te Utrecht., 1947-1959; 204; 5390
  - Het in materieel beheer of administratief beheer overdragen van (overtollige) onroerende zaken aan diensten, fondsen en staatsbedrijven. 1945-1994, 16
    Grondslag: Besluit beheer overtollige rijksgoederen (Stb. 1977, 473), art. 6, verving Comptabiliteitsbesluit 1956 (Stb. 1956, 534), art. 7 en 8, verving Comptabiliteitsbesluit 1937 (Stb. 1937, 484), art. 6 en 7.
    Product: Processen-verbaal.
    - Overleg over de verplaatsing van het Frans oorlogsmonument te Sloedam, opgericht ter nagedachtenis aan in 1940 gesneuvelde Franse militairen, voor de aanleg van wegvak 58 en de overdracht in materieel beheer van de grond aan Rijkswaterstaat., 1965-1966; 212; 8069/37
  - Het uitgeven in huur en (mede-) gebruik van onroerende zaken. 1945-1994, 22
    Opm.: Met betrekking tot (o.a.):
    (huur)
    - grond en water.
    - kampeerterreinen.
    - woningen.
    - woningen Molukse wijk.
    - woonoorden.
    - dienstwoningen.
    - bedrijfsgebouwen.
    - overige opstallen.
    - veren.
    (gebruik en medegebruik)
    - gebouwen in slechte staat.
    - grond voor wegenwachtstations.
    - voortzetting gebruik na aankoop.
    - gebouwen en terreinen.
    - vliegvelden.
    - schietbanen.
    - ligplaats woonboot, leurlichters en bunkerschepen.
    - Het verlenen van toestemming tot het plaatsen van een gedenksteen op het Fort Rhijnauwen bij Utrecht op de plaats waar enige leden van een verzetsorganisatie uit de Gelderse Achterhoek zijn gefusilleerd., 1947; 214; 8774
  - Het sluiten van overeenkomsten met betrekking tot de berging van scheepswrakken waarop de Staat rechten kan doen gelden. 1945-1995, 39
    - Wrak van het in 1711 bij de Shetland Eilanden vergane VOC-schip De Liefde., 1967-1975; 38; 10347, 10348; pak
    - Berging van VOC-wrakken bij de Scilly Eilanden., 1968-1976; 34; 10480
    - Berging van de VOC-schepen Hollandia en Princess Maria., 1971-1977; 35, 36
      - 1971-1974, 35; 9630, 9631; pak
      - 1975-1977, 36; 9631; pak
    - Berging van het in 1725 voor de Noorse kust bij Aalesund vergane VOC-schip de Akerendam., 1972; 11; 10483
  - Het gevraagd en ongevraagd informeren van de Staten-Generaal betreffende het beleidsterrein Domeinen. 1945-, 41
    - Regeling voor de uitgifte van mosselpercelen en de vaststelling van de huurprijzen alsmede de voorbereiding voor de beantwoording van kamervragen over de hoogte van de bedragen per perceel, ---; A9607
    - Het vaststellen van de grondprijzen en erfpachtcanons in Lelystad en Oostelijk Flevoland en de voorbereiding van de beantwoording van kamervragen over de grondprijzen en de premieregeling Stimulering ontwikkeling Lelystad, ---; A6212
    - Totstandkoming van de regeling voor de vergoeding van het winnen van zand uit rijkswater voor het Brielse Gat en de eigendomsrecht van de Maasvlakte bij Rotterdam alsmede de voorbereiding voor de beantwoording van kamervragen over de uitbreiding van de Maasvlakte, ---; A7450
    - Overleg over de vaststelling van staatsnatuurmonumenten in het Haringvliet en de voorbereiding van de beantwoording van kamervragen over de Beninger Slikken, ---; A9606
    - Overleg over het verkrijgen van enige panden voor de nieuwbouw van de Rijksdienst voor het Oudheidkundig Bodemonderzoek te Amersfoort en de beantwoording van kamervragen over de ontruiming van de oude panden, ---; 9824
    - Overleg over het beleid ten aanzien van het toestaan van naaktrecreatie in Zuidelijk Flevoland en de voorbereiding van de beantwoording van kamervragen, ---; A7430
- Ministerie van Financiën 1945-, 906
  - Ondersteunende processen. 1945-, 1
    - Organisatie en reorganisatie van de Dienst der Domeinen., 1932-1979; div. nrs
      - Algemeen. 1954-1979, 142, 154
        - 1954-1972, 142; 10; pak
        - 1976-1979, 154; 22 (.07.125)
      - Instelling, wijziging en opheffing van dienstonderdelen. 1932-1971, div. nrs
        - Taak, samenstelling, inrichting en opheffing van het Bestuur der Visserijen op de Zeeuwse Stromen, 1932-1969, 133; 1; pak
        - Instelling van de inspecties der Domeinen te Leeuwarden, Groningen en Zwolle, 1945-1946, 134; 2
        - Opheffing van de dienst van de Algemeen Gemachtigde voor in beslag Genomen Goederen (ABEGO), 1954-1955, 141; 9
        - Instelling van een Bijzonder Domeingebied voor Oostelijk Flevoland, 1955, 143; 11
        - Instelling van het Rentambt Noordoostpolder, 1961-1965, 148; 16
        - Grenswijziging van het Bijzonder Domeingebied voor Oostelijk Flevoland, 1961-1969, 63; 5080
        - Instelling van het Rentambt Oostelijk Flevoland, 1968-1971, 152; 20 (.07.11)
        - Oprichting van het Bureau Vernietiging Overheidsarchieven, 1970-1971, 150; 18
    - Aanschrijvingen met instructies over de organisatie, het personeel en de taakuitvoering van de Dienst der Domeinen., 1941-1959; 246; pak
    - Overleg over het toekennen van schadeloosstelling/rechtsherstel aan arbeidscontractanten in overheidsdienst., 1942-1947; 211; 7558
    - Vergaderstukken van bijeenkomsten van inspecteurs en rentmeesters der Domeinen., 1945-1975; 135; 3; pak
    - Vernietiging en overdracht van archiefbescheiden van de Directie en de Inspecties., 1946-1975; 172; pak
    - Richtlijnen voor de interne bedrijfsvoering., 1948-1980; div. nrs